臺灣臺中地方法院刑事判決　　　　　　　96年度易字第4194號
公　訴　人　臺灣臺中地方法院檢察署檢察官
被　　　告　乙○○
　　　　　　丙○○
　　　　　　　　　　（另案於臺灣臺中看守所附設勒戒所觀察
上列被告等因加重竊盜等案件，經檢察官提起公訴（96年度偵字
第7161、17009號），本院判決如下：
    主    文
乙○○共同犯攜帶兇器竊盜未遂罪，累犯，處有期徒刑拾壹月，
減為有期徒刑伍月又拾伍日，如易科罰金，以新臺幣壹仟元折算
壹日。扣案之螺絲起子貳支、斜口鉗壹支、中心鑽壹支及棉質手
套壹雙，均沒收。
丙○○共同犯攜帶兇器竊盜未遂罪，累犯，處有期徒刑拾月，減
為有期徒刑伍月，如易科罰金，以新臺幣壹仟元折算壹日。扣案
之螺絲起子貳支、斜口鉗壹支、中心鑽壹支及棉質手套壹雙，均
沒收。
乙○○、丙○○被訴毀損部分，均無罪。
    犯罪事實
一、乙○○曾因竊盜案件，經本院以94年度中簡字第2187號簡易
    判決判處有期徒刑4月確定，於民國95年3月17日因縮刑期滿
    而執行完畢；丙○○則曾因違反肅清煙毒條例案件，經臺灣
    高等法院臺中分院以86年度上訴字第2809號判決判處有期徒
    刑3年4月確定，復因過失致死案件，經本院以88年度交易字
    第257號判決判處有期徒刑1年3月，且經臺灣高等法院臺中
    分院以88年度交上易字第2148號判決駁回上訴確定，上開2
    罪經入監接續服刑後，於91年1月11日因縮短刑期假釋付保
    護管束出監，迄92年6月24日始因保護管束期滿，假釋未經
    撤銷而執行完畢。詎渠2人均猶不知悔改，復共同基於意圖
    為自己不法所有之犯意聯絡，於96年2月28日晚上11時20分
    許，由丙○○攜帶其所有之棉質手套1雙，及客觀上足以對
    人之生命、身體造成危險，可供兇器使用之螺絲起子2支、
    斜口鉗及中心鑽各1支，並駕駛乙○○所有之車牌號碼5J-80
    51號自用小客車，搭載乙○○途經臺中市○○區○○路3段
    226號前，見甲○○所有之車牌號碼C3-4386號自用小客車停
    放於路旁，且有1人自該車副駕駛座旁迅速離去，丙○○懷
    疑該離去之人係與其以相同方式欲行竊車內財物而因故竊盜
    未果先行離去，乃駕車倒退停駛於車牌號碼C3-4386 號自用
    小客車後方第2格之停車格內，並獨自1人下車前往車牌號碼
    C3-4386號自用小客車察看，見該車副駕駛座旁之車窗玻璃
    遭人破壞掉落地面，認有機可乘，乃返回乙○○所有之上開
    自用小客車內，拿取其所有之螺絲起子2支及斜口鉗1支後，
    再度前往車牌號碼C3-4386號自用小客車，開啟該車副駕駛
    座車門坐入車內欲以上開工具竊取車內之汽車音響，而乙○
    ○則在丙○○第1次下車時，亦立即下車坐入車牌號碼5J-80
    51號自用小客車之駕駛座內為丙○○把風，並等待丙○○竊
    得汽車音響返回車上後隨即駕車逃逸；惟丙○○甫坐入車牌
    號碼C3-4386號自用小客車之副駕駛座內，尚來不及以上開
    工具行竊之際，即為臺中市警察局第六分局協和派出所巡邏
    警員黃聰賢及賴枝郎發現，丙○○見狀隨即下車返回乙○○
    所駕駛之上開自用小客車副駕駛座內，並指示乙○○駕車離
    去，乙○○已見左前方站立有警員賴枝郎，且在車窗未關上
    之情況下亦聽聞警員賴枝郎大聲表示：「下車，把引擎關掉
    ！」等語，猶駕該車緩慢移動出來，警員賴枝郎見狀乃持槍
    對空發射2槍，復趨前叫乙○○將車鑰匙拔掉丟出來，乙○
    ○仍未予理睬，猶繼續移動車子，警員賴枝郎見狀再度持槍
    對空發射5槍，並呼叫線上支援，俟支援警力到場後，始由
    警員賴枝郎將丙○○自該車副駕駛座上拉下來，並扣得丙○
    ○所有供竊盜所用之螺絲起子2支、斜口鉗1支及預備供竊盜
    所用之中心鑽1支及棉質手套1雙。
二、案經臺中市警察局第六分局報請臺灣臺中地方法院檢察署檢
    察官偵查起訴。
    理  由
甲、有罪部分：
一、訊據被告丙○○固坦承有持其所有之螺絲起子2支及斜口鉗1
    支進入車牌號碼C3-4386號自用小客車副駕駛座內，欲竊取
    車內音響，但因巡邏警員到場而未能得逞等情，惟辯稱與其
    一同駕車前往竊盜現場之被告乙○○，對其所為之竊盜犯行
    並不知情云云；訊據被告乙○○亦矢口否認有參與被告丙○
    ○之竊盜犯行，辯稱：伊並不知道丙○○下車去做什麼，丙
    ○○只告訴伊在車上等一下，伊以為丙○○是下車去尿尿，
    後來伊會換坐在駕駛座上，是因為丙○○酒後駕車車速很快
    很危險，所以伊才在丙○○下車後，自己改坐於駕駛座上，
    準備等丙○○回來後，改由伊開車云云。惟查：
（一）證人即被告丙○○於96年9月19日本院審理時結證稱：當
      時伊是想要跟被告乙○○一起去東海那邊吃宵夜，便開車
      載被告乙○○前往，開車途中伊看到有人在破壞路邊車子
      的玻璃，就將車子停下來，叫被告乙○○等伊一下；伊看
      到破壞玻璃的人站在車牌號碼C3-4386號自用小客車車子
      副駕駛座的旁邊東張西望，伊認為他是竊賊，心想那個人
      是不是跟伊一樣也是同行，伊就把車停在那台車的旁邊倒
      車停在停車格內，下車去察看那台車，就發現那台車的車
      窗玻璃破掉等語，被告丙○○與被告乙○○既係於案發當
      晚預計前往東海附近吃宵夜，則被告丙○○在開車未抵達
      東海，而在臺中市○○路○段226號前即倒車並將車停下，
      被告乙○○坐在副駕駛座上豈有未詢問被告丙○○為何將
      車停下之理；且被告乙○○於96年9月19日本院審理時自
      承：伊當時有看到被告丙○○從別人的車內出來等語，再
      依卷附之刑案現場測繪圖所示，被告丙○○、乙○○2人
      所駕駛之車牌號碼5J-8051號自用小客車係停放在被害人
      所有車牌號碼C3-4386號自用小客車後方之第2個停車格內
      ，是依案發現瑒2台車子之停放相關位置以觀，被告乙○
      ○既能坐在自己的車上看到被告丙○○自被害人車牌號碼
      C3-4386號自用小客車之副駕駛座下車，則被告丙○○在
      第1次下車向前行走至車牌號碼C3-4386號自用小客車旁察
      看時，被告乙○○當已知悉被告丙○○下車之動機及目的
      。況被告乙○○既看見被告丙○○無故坐入車牌號碼C3-4
      386號自用小客車副駕駛座內，且其復自承知悉被告丙○
      ○有竊盜前科紀錄，且係竊取他人車內音響等情，則被告
      乙○○見被告丙○○於行車未達目的地之途中，即倒車並
      停駛於停車格內而自行下車，並立即前往車牌號碼C3-438
      6號自用小客車所在位置察看，嗣後復返回車內拿取工具
      前往，被告乙○○辯稱其對被告丙○○之竊盜犯行毫不知
      情云云，顯係卸責之詞，無足憑採。
（二）又查，被告丙○○在停下車牌號碼5J-8051號自用小客車
      後，如未向被告乙○○交待其為何下車，而僅是請被告乙
      ○○「等一下」，且被告乙○○亦僅以為被告丙○○係下
      車如廁，則被告乙○○實無須在被告丙○○一下車後，隨
      即改乘坐於車牌號碼5J-8051號自用小客車之駕駛座內；
      況依證人即警員賴枝郎於96年9月19日本院審理時結證稱
      ：被告丙○○跑回被告乙○○所駕駛的那部車時，伊人在
      該車左前方，當時伊看到被告乙○○所駕駛的車大燈是關
      著的，直到伊後來控制現場，該車大燈一直都是關著的等
      語以觀，被告乙○○如認被告丙○○下車是為短暫的如廁
      ，隨即會再上車，依常情，應無可能改換座位及將該車大
      燈熄滅；且依證人丙○○於96年9月19日本院審理時結證
      稱：伊第1次下車時並無攜帶任何東西，下車後看到玻璃
      被打破，那個人已經跑了，伊就再回到車上拿伊之前放在
      車上的包包，其內有螺絲起子2支及斜口鉗1支等工具，被
      告乙○○沒有詢問伊要做什麼，伊向被告乙○○說「等一
      下」，東西拿著，伊就走了等語以觀，被告乙○○此時見
      被告丙○○返回車上拿取包包時，亦顯然已認知到被告丙
      ○○並非下車如廁；況被告乙○○既復於本院審理時自承
      ：伊叫被告丙○○不要放螺絲起子在伊車上，是因為伊知
      道被告丙○○都會使用螺絲起子去偷東西等語，是被告乙
      ○○在被告丙○○返回車上拿取裝有工具之包包時，實無
      可能對被告丙○○下車之目的毫無所悉；另依證人賴枝郎
      於96年9月19日本院審理時結證稱：被告丙○○從被害人
      車的副駕駛座下車往後方跑回車牌號碼5J-8051號自用小
      客車車內，進入時，車內的駕駛人車頭已經移動出來，被
      告乙○○的車窗沒有關上，伊對他說下車，把引擎關掉，
      他沒有聽，車子慢慢移動出來，伊看他移動出來，第1次
      就開2槍對空鳴槍，被告乙○○仍然不聽，伊當時在他的
      左前方又趨前叫駕駛人將車子鑰匙拔掉丟出來，駕駛人仍
      然不聽，車子又繼續移動，已經進入機車道，車子出來一
      半，伊又對空開了5槍，伊就叫線上支援，伊控制現場，
      叫同事不要接近，他們2人還是在車上，支援的警車到來
      ，伊開他們副駕駛座的車門，把被告丙○○拉下車，駕駛
      人由線上支援的警員請他下車的等語以觀，被告乙○○既
      在被告丙○○行竊失風返回車上後，隨即駕車移動出停車
      格，而未遵循警員賴枝郎之指示將引擎關掉下車或將車鑰
      匙拔掉丟出，則被告乙○○顯係在未熄火的自用小客車上
      靜候被告丙○○行竊，並俟被告丙○○竊盜得手返回後，
      欲駕車載同被告丙○○逃離現場，是被告乙○○倘非事前
      已知悉被告丙○○係下車行竊，則在被告丙○○返回車內
      要求其駕車離去時，豈會不顧左前方員警之喝止及甚至對
      空鳴槍2聲後，仍移動車輛而企圖逃逸。
（三）綜上所述，被告丙○○為迴護被告乙○○及被告乙○○矢
      口否認參與本件竊盜犯行之辯詞，均不足採信；此外，本
      件竊盜犯行除據被告丙○○坦承行竊外，尚有被害人甲○
      ○於警詢中之指述，及刑案現場測繪圖、現場照片等在卷
      足稽，復有被告丙○○所有供竊盜所用之螺絲起子2支、
      斜口鉗1支及預備供竊盜所用之中心鑽1支及棉質手套1雙
      扣案足資佐證，本件事證明確，被告2人竊盜犯行均堪認
      定。
二、按刑法第321條第1項第3款之攜帶兇器竊盜罪，係以行為人
    攜帶兇器竊盜為其加重條件，此所謂兇器，其種類並無限制
    ，凡客觀上足對人之生命、身體、安全構成威脅，具有危險
    性之兇器均屬之，且祇須行竊時攜帶此種具有危險性之兇器
    為已足，並不以攜帶之初有行兇之意圖為必要（最高法院79
    年度台上字第5253號判例要旨可供參照）。查被告丙○○自
    承為本件竊盜犯行時，在被告乙○○上開自用小客車內放置
    有中心鑽1支預備供竊盜使用，而被告丙○○為警查獲時亦
    自其身上扣得螺絲起子2支及斜口鉗1支，又扣案被告丙○○
    所有供竊盜使用之螺絲起子、斜口鉗及中心鑽等工具，其材
    質均質地堅硬，且為金屬材質之器具，客觀上足對人之身體
    、生命、安全構成威脅，顯均係具有危險性之兇器。又查竊
    盜罪未遂、既遂之區別，以所竊之物，已否移入自己支配之
    下為標準，如已著手實行竊取，而未脫離他人管有或尚未移
    入自己支配之下，均為未遂。查被告丙○○攜帶上開具有危
    險性工具進入被害人上開自用小客車之副駕駛座內欲竊取汽
    車音響，顯已著手實行竊取行為，然尚未將財物即車牌號碼
    C3-4386號自用小客車之汽車音響移入自己實力支配之下，
    乃屬未遂；故核被告2人所為，均係犯刑法第321條第2項、
    第1項第3款之攜帶兇器竊盜未遂罪。又被告2人間就上開竊
    盜犯行，有犯意之聯絡，行為之分擔，均為共同正犯。再被
    告等已著手於前開竊盜犯罪行為之實行而不遂，為未遂犯。
    另查被告乙○○前曾竊盜案件，經本院以94年度中簡字第
    2187 號簡易判決判處有期徒刑4月確定，於95年3月17日因
    縮刑期滿而執行完畢；丙○○則曾因違反肅清煙毒條例案件
    ，經臺灣高等法院臺中分院以86年度上訴字第2809號判決判
    處有期徒刑3年4月確定，復因過失致死案件，經本院以88年
    度交易字第257號判決判處有期徒刑1年3月，且經臺灣高等
    法院臺中分院以88年度交上易字第2148號判決駁回上訴確定
    ，上開2罪經入監接續服刑後，於91年1月11日因縮短刑期假
    釋付保護管束出監，迄92年6月24日始因保護管束期滿，假
    釋未經撤銷而執行完畢等情，有被告2人之臺灣高等法院被
    告前案紀錄表各1份在卷可按，渠2人於有期徒刑執行完畢後
    5年內，再故意犯本件有期徒刑以上之罪，均為累犯，應各
    依法加重其刑。爰審酌被告2人犯罪之動機、目的、手段，
    前均有竊盜不良前科，有臺灣高等法院被告前案紀錄表各乙
    份在卷可稽，及渠等不思以己力獲取報酬，而以竊盜行為，
    獲取不法之利益，破壞社會秩序甚鉅，犯罪所生之損害自屬
    重大，量刑本不宜輕縱，惟參被告丙○○犯後尚知坦承犯行
    ，知所悔悟，而被告乙○○則否認犯行，猶不知悔悟等一切
    情狀，分別量處如主文所示之刑，以示懲儆。末按中華民國
    96年罪犯減刑條例業於96年7月4日公布，並自96年7月16日
    施行，該條例第2、3條分別明文規定：「犯罪在中華民國96
    年4月24日以前者，除本條例另有規定外，依下列規定減刑
    ：三、有期徒刑、拘役或罰金，減其刑期或金額二分之一」
    ，「下列各罪，經宣告死刑、無期徒刑或逾有期徒刑一年六
    月之刑者，不予減刑：十四、刑法第339條」；本件被告2人
    所犯上揭攜帶兇器竊盜未遂罪之犯罪時間，係在96年4月24
    日以前，且本件被告乙○○、丙○○2人之宣告刑分別為有
    期徒刑1年、10月，非屬上揭減刑條例第3條規定不予減刑之
    情形，故依上開規定，均應減其宣告刑2分之1為有期徒刑6
    月、5月，並各諭知易科罰金之折算標準。扣案之螺絲起子2
    支、斜口鉗1支、中心鑽1支及棉質手套1雙均係被告丙○○
    所有供本件犯罪所用或犯罪預備之物，業經被告丙○○陳明
    在卷，爰依刑法第38條第1項第2款規定宣告沒收。
乙、無罪部分：
一、公訴意旨略以：被告乙○○與丙○○除前開共同攜帶兇器竊
    盜未遂犯行外，尚另行起意，基於共同之犯意聯絡，由被告
    丙○○在行竊車牌號碼C3-4386號自用小客車之汽車音響前
    ，先持螺絲起子2支、斜口鉗及中心鑽各1支等工具，以破壞
    車窗之方式進入車牌號碼C3-4386號自用小客車內，欲竊取
    車內音響及財物；因認被告2人另犯刑法第354條之毀損罪嫌
    等語。
二、按犯罪事實應依證據認定之，無證據不得認定犯罪事實；不
    能證明被告犯罪者，應諭知無罪之判決，刑事訴訟法第154
    條第2項、第301條第1項前段分別定有明文。次按刑事訴訟
    法上所謂認定犯罪事實之證據，指足以證明被告確有犯罪行
    為之積極證據而言，該項證據必須適合於被告犯罪事實之認
    定，始得採為斷罪之資料（最高法院69年台上字第4913號判
    例意旨參照），如未能發現相當證據，或證據不足以證明，
    自不能以推測或擬制之方法，為裁判基礎（最高法院40年台
    上字第86號判例意旨參照）。
三、訊據被告乙○○、丙○○均堅詞否認有以扣案之上開工具破
    壞車牌號碼C3-4386號自用小客車副駕駛座車窗之方式進入
    該車，被告丙○○辯稱：該車之車窗玻璃不是伊用中心鑽敲
    碎的，伊第1次下車時並無攜帶中心鑽，伊是看到有人在破
    壞路邊車子的玻璃，心想那個人是否跟伊一樣以相同手法竊
    取車內財物，於是就將車子停下來，下車前往察看，並叫乙
    ○○在車上等伊一下，伊下車察看就發現該車之車窗玻璃破
    掉了，而那個人已經跑了，伊就再回車上拿伊之前放在乙○
    ○車上的包包及工具，準備進入車內竊取汽車音響等語；被
    告乙○○則辯稱：伊不知道丙○○下車做什麼等語。經查：
    (一)依警員黃聰賢於96年5月16日所製作之職務報告書中記載
    ：「..... 丙○○當下立即坦承有竊盜之行為，至於打破車
    窗部分丙○○辯稱是他人所破壞的... 」等語，及證人即警
    員賴枝郎於96年9月19日本院審理時到庭結證稱：「（法官
    問：你為何在第1次職務報告書中說被告丙○○有跟警方坦
    承有打破被害人自小客車右前座玻璃？）因為被告丙○○在
    警詢中有說所有的事情他要扛下來，說要配合派出所調查，
    被告乙○○是報假身分證，無法查出他的真實姓名，被告丙
    ○○向我陳述說他到現場時，車窗玻璃就破掉了，他想要去
    偷車內音響，所以他並沒有跟我陳述說玻璃是他打破的。」
    等語以觀，被告丙○○既於警詢中表示願承擔一切罪責，且
    自警詢起迄本院審理時止，均迭次坦承有攜帶扣案工具進入
    被害人車內欲行竊汽車音響乙情，則被告丙○○若確有以破
    壞車窗玻璃方式進入車內行竊，當無否認之必要。(二)依卷附
    現場照片（詳警卷第27頁上方照片）所示，扣案被告丙○○
    所有之中心鑽1支係放置於被告乙○○所有車牌號碼5J-8051
    號自用小客車之駕駛座旁車門下方置物槽內為警查扣，而被
    告丙○○為警員賴枝郎自車牌號碼5J-8051號自用小客車之
    副駕駛座上拉下來時，自其身上所查扣之工具僅有螺絲起子
    2支及斜口鉗1支，亦有現場照片1張（詳警卷第26頁下方照
    片）在卷足參，且依該張照片所示，被告丙○○當時身上確
    斜背有包包1只，而依被告丙○○於本院審理時結證稱：伊
    是在察看被害人車輛後才再返回乙○○的車上拿取車上的包
    包及工具，中心鑽是伊以前就放在車上的等語以觀，倘被告
    丙○○確於第1次下車時即欲以其所有遭扣案之中心鑽破壞
    被害人車窗玻璃而進入該車內竊取汽車音響，則被告丙○○
    為縮短行竊時間，理應在第1次下車時即將行竊時所需用到
    之工具一應俱全地放入其身上所斜背之包包內，應無可能在
    第1次下車時僅攜帶中心鑽下車破壞車窗玻璃後，再將中心
    鑽放回車上，另外再拿取螺絲起子2支及斜口鉗1支，因而拖
    延其行竊之犯罪時間，讓駕車或徒步行經該處之人有機會發
    現其竊盜犯行而報警處理，是被告丙○○辯稱該車窗玻璃非
    伊所破壞等語，尚值採信。(三)再依前所述，被告丙○○既未
    有破壞車牌號碼C3-4386號自用小客車副駕駛座車窗玻璃之
    毀損犯行，被告乙○○就此部分犯行，自亦無犯意聯絡及行
    為分擔可言。
四、綜上所述，檢察官就被告2人所涉毀損犯嫌所為舉證，不足
    以證實被告2人確有此部分犯行，依據本院調查結果，亦未
    發見其他不利於被告2人之積極證據，因認不能證明被告2
    人有毀損犯行，自應就此部分起訴之犯罪事實為被告2人均
    無罪之諭知。
據上論斷，應依刑事訴訟法第299條第1項前段、第301條第1項，
刑法第28條、第321條第1項第3款、第2項、第47條第1項、第38
條第1項第2款，中華民國96年罪犯減刑條例第2條第1項第3款、
第7條、第9條，判決如主文。
中　　華　　民　　國　　96　　年　　10　　月　　3 　　日
                  刑事第十三庭  法  官   許月馨
上正本證明與原本無異。
如不服本判決，得於判決書送達之日起10日內，以書狀敘述理由
，向本院提出上訴（須附繕本）。
                                書記官   黃美雲
中　　華　　民　　國　　96　　年　　10　　月　　3 　　日
附錄論罪科刑法條
中華民國刑法第321條
犯竊盜罪而有左列情形之一者，處6月以上、5年以下有期徒刑：
一  於夜間侵入住宅或有人居住之建築物、船艦或隱匿其內而犯
    之者。
二  毀越門扇、牆垣或其他安全設備而犯之者。
三  攜帶兇器而犯之者。
四  結夥三人以上而犯之者。
五  乘火災、水災或其他災害之際而犯之者。
六  在車站或埠頭而犯之者。
前項之未遂犯罰之。
